# 求助陈版主：关于负毛利项目的账务处理

提问人：lcx2456 时间：2020-11-24 18:33:07
如果一个项目的毛利率为-10%，合同总的不含税收入为 100 ，预算不含税的总成本为 110 ，当期总共到货发生了合同履约成本 20 ，其中到货安装了 10 ，按照到货安装的投入法确认收入，其中到货安装的成本只有 10 ，那么当期确认收入 9 ，那么关于这个亏损的项目，当期是不是需要按照项目毛利率计提存货 20 的跌价 2 ，以及计提预计负债 8 ？合计亏损 10 ，结转收入 9 ，成本 9 ？还是当期需要按照项目毛利率计提还在存货 10 的跌价 1 ，以及计提预计负债 8 ？结转收入 9 ，成本 10 ？
1.借：资产减值损失 2
贷：存货跌价准备 2
借：主营业务成本 8
贷：预计负债 8
借：主营业务成本 9
贷：存货 9
借：合同结算 9
贷：主营业务收入 9
借：应收
贷：合同结算
2.借：资产减值损失 1
贷：存货跌价准备 1
借：主营业务成本 8
贷：预计负债 8
借：主营业务成本 10
贷：存货 10
借：合同结算 9
贷：主营业务收入 9
借：应收
贷：合同结算

回答人：chenyiwei
基本赞同你的第二种做法：当期需要按照项目毛利率计提还在存货 10 的跌价 1 ，以及计提预计负债 8 ？结转收入 9 ，成本 10 。